臺灣新北地方法院刑事判決
111年度金訴字第1268號
公  訴  人  臺灣新北地方檢察署檢察官
被      告  王祥緯


上列被告因違反洗錢防制法等案件，經檢察官提起公訴（111年
度偵緝字第2920號、第2921號），本院判決如下：
    主  文
王祥緯犯三人以上共同詐欺取財罪，共貳罪，各處如附表一所示
之刑。
    事  實
一、王祥緯可以預見他人以金錢收購金融帳戶的行為，與詐欺犯
    罪有關，竟基於參與犯罪組織的不確定故意，於不詳時間，
    加入「Kevin」（真實姓名、年籍不詳）所屬具有持續性、
    牟利性之有結構性組織【成員3人以上、以實施詐術為手段
    之詐騙集團】，王祥緯並與「Kevin」所屬詐騙集團共同意
    圖為自己不法之所有，基於三人以上共犯詐欺、洗錢的不確
    定故意聯絡，於民國110年5月16日，在新北市○○區○○街000
    巷0號2樓住處，以新臺幣3萬元（下同）收購王柏文（檢察
    官另行起訴）名下中國信託商業銀行帳戶【帳號：000-0000
    00000000號，下稱中信帳戶】，並指示王柏文設定1個約定
    帳戶後，由王祥緯將中信帳戶存摺、提款卡、網路銀行帳號
    、密碼交付「Kevin」使用。
二、詐騙集團成員再向林怡萍、黃淳閔施用詐術，致其等陷於錯
    誤後，依指示匯款至中信帳戶（詐欺時間、方法、匯款時間
    、金額如附表一），立刻遭轉匯至其他金融帳戶，最終由詐
    騙集團成員取得詐欺所得，因此掩飾、隱匿犯罪所得之本質
    及去向。
三、案經林怡萍訴由桃園市政府警察局楊梅分局報告臺灣新北地
    方檢察署檢察官並自動簽分（黃淳閔部分）偵查起訴。
    理  由
壹、程序部分：
一、被告王祥緯對於以下被告以外之人於審判外之陳述，於準備
    程序都同意有證據能力（本院卷第54頁至第56頁），也沒有
    在言詞辯論終結以前再爭執或聲明異議，經過本院審查這些
    證據作成的情況，並沒有違法取證或其他瑕疵，認為都適合
    作為本案認定事實的依據，根據刑事訴訟法第159條之5規定
    ，應該都有證據能力【被告以外之人的警詢筆錄、未具結向
    檢察官所為陳述，則均不作為參與犯罪組織部分犯罪事實認
    定之依據（組織犯罪防制條例第12條第1項）】。
二、至於認定事實引用的非供述證據，也都沒有證據證明是由公
    務員違背法定程序取得，按照刑事訴訟法第158條之4規定的
    反面解釋，應該也都有證據能力。
貳、認定犯罪事實依據的證據與理由：
一、訊問被告以後，被告矢口否認自己有參與犯罪組織、共犯詐
    欺、洗錢的行為，並辯稱：「Kevin」要求提供帳戶的帳號
    、密碼，是因為要進行控管、綁定，怕錢被領走，「Kevin
    」還有提供虛擬貨幣的數據給我看，我才會相信，「Kevin
    」利用話術欺騙我，「Kevin」才是詐騙集團的成員，和王
    柏文的對話中提到「公司」，其實就是指「Kevin」這個人
    ，沒有特別的意思等語。
二、法院審理之後，有以下的判斷：
（一）沒有爭議的事實：
　　1.被告於110年5月16日，在新北市○○區○○街000巷0號2樓住
      處，以3萬元收購中信帳戶，並指示證人王柏文設定1個約
      定帳戶後，由被告將中信帳戶存摺、提款卡、網路銀行帳
      號、密碼交付「Kevin」使用的事實，經過證人王柏文於
      警詢、偵查證述詳細（偵38696卷第17頁至第19頁；北檢
      偵22264卷第4頁至第5頁、第40頁至第41頁背面；北檢他
      卷第6頁至第7頁背面），並有Line對話紀錄1份在卷可佐
      （北檢他卷第9頁至第34頁）。
　　2.詐騙集團成員向告訴人林怡萍、黃淳閔施用詐術，致其等
      陷於錯誤後，依指示匯款至中信帳戶（詐欺時間、方法、
      匯款時間、金額如附表一），立刻遭轉匯至其他金融帳戶
      ，最終由詐騙集團成員取得詐欺所得，因此掩飾、隱匿犯
      罪所得之本質及去向的事實，經過告訴人林怡萍、黃淳閔
      於警詢證述詳細（出處如附表二），並有附表二所示非供
      述證據、中信帳戶客戶基本資料、交易明細各1份（偵386
      96卷第149頁至第158頁）。
　　3.又被告對於以上事實都不爭執、否認，這些事情應該可以
      先被明確認定清楚，並無爭議。　　　　
（二）確實存在「Kevin」所屬犯罪組織：
　　1.組織犯罪防制條例所稱犯罪組織，指三人以上以實施強暴
      、脅迫、詐術、恐嚇為手段或最重本刑逾5年有期徒刑之
      刑之罪，所組成具有持續性或牟利性之有結構性組織，又
      有結構性組織，指非為立即實施犯罪而隨意組成，不以具
      有名稱、規約、儀式、固定處所、成員持續參與或分工明
      確為必要，組織犯罪防制條例第2條有明文規定。
　　2.告訴人林怡萍、黃淳閔分別受到Line暱稱「期待」、「李
      华峰」的人（均為詐騙集團成員）詐騙，又現今詐騙集團
      往往分工縝密，各別成員擔任實施詐術、收購人頭帳戶、
      車手（提領犯罪所得）、收水（收取、回繳犯罪所得）的
      工作，並且有負責管理、指揮、聯繫之人，顯然不是為了
      立即實施犯罪而隨意組成。
　　3.況且被告和證人王柏文交涉的過程中，被告不斷提到自己
      是為「公司」工作，還和證人王柏文表示「公司有作業的
      方式」等語（北檢他卷第16頁背面、第19頁背面、第24頁
      至第25頁、第29頁），更證明被告交付中信帳戶存摺、提
      款卡、網路銀行帳號、密碼的對象（即「Kevin」），背
      後代表一個聚集多人的集合體，並且訂有相關的運作規則
      ，成員還要遵從管理人的指揮，足以證明「Kevin」所屬
      多人集合體，是一個具有持續性、牟利性之有結構性組織
      （即詐騙集團），屬於組織犯罪防制條例所定義的犯罪組
      織。
（三）被告主觀上存在參與犯罪組織、詐欺的不確定故意：
　　1.刑法的故意犯，可分為直接故意與不確定故意，所謂不確
      定故意是指行為人對於構成犯罪的事實，預見其發生而其
      發生並不違反其本意，刑法第13條第2項有明文規定。又
      行為人是否具有犯罪的故意（含直接故意或間接故意），
      屬於個人內在的心理狀態，必須從行為人外在表徵與行為
      時的客觀情況，依照經驗法則謹慎進行判斷。
　　2.向金融機構申請帳戶是金融機構針對個人身分的社會信用
      而提供資金流通的管道，具有強烈的屬人性格，除非本人
      或是與本人具密切關係的人，不然很難說有任何理由可以
      自由流通使用銀行帳戶，一般人也應該有妥善保管以防止
      他人冒用的認識，縱然有特殊情況而必須將金融帳戶交付
      他人使用的需要，也會深入了解用途再提供。又近年來詐
      騙集團使用他人帳戶，作為指示被害人匯款的工具，再迂
      迴地透過其他人頭確保犯罪所得的犯罪類型層出不窮，報
      章媒體也曾經多次進行報導，更屬於政府機關與警政單位
      的治安維護重點，這些事情應該是日常生活中一般人能夠
      認知、理解的。
　　3.被告以3萬元向證人王柏文收購中信帳戶的時候（即110年
      5月16日），是一個年滿34歲的成年男子，而且具有高中
      畢業的智識程度（本院卷第58頁），並沒有證據顯示被告
      的智識、教育程度與生活經驗相較於社會上的一般人還缺
      乏，可以認為被告對於這樣的「生活經驗法則」是能夠明
      確了解、判斷的，被告更於審理供稱：我問過玩虛擬貨幣
      的朋友，說不用給人家帳號等語（本院卷第86頁），被告
      應該非常清楚收購他人金融帳戶作為虛擬貨幣的買賣是不
      合理的行為。
　　4.又被告取得中信帳戶以後，再向證人王柏文表示：「你能
      去找看看有沒有缺錢的，國泰永豐中信銀行本子，你可以
      賺錢。」等語（北檢他卷第28頁），並於審理坦承還有向
      其他人收購金融帳戶（本院卷第83頁），足以證明被告為
      了讓「Kevin」有多個人頭帳戶可以使用，從事反覆向不
      特定多數人收購帳戶的行為，而一般人至金融機構申請帳
      戶使用是一件輕而易舉的事情，「Kevin」卻選擇不使用
      自己的帳戶，迂迴地支付金錢使用別人的帳戶，如此詭異
      、不符合常理的使用帳戶模式，被告肯定可以預見這與詐
      欺犯罪具有高度的關聯性。
　　5.既然被告可以預見「Kevin」指示支付金錢向他人收購金
      融帳戶與詐欺犯罪有關，卻還是同意參與「Kevin」所屬
      詐騙集團的計畫，按照「Kevin」的指示，向證人王柏文
      收購中信帳戶後，交付「Kevin」使用，對於中信帳戶被
      用來作為收受犯罪所得使用，被告也是完全不在乎（不違
      反本意）的。因此，被告收購金融帳戶的行為，確實具有
      參與犯罪組織、詐欺的不確定故意。
（四）被告主觀上也存在洗錢罪的不確定故意：　　　
　　1.如果行為人意圖掩飾或隱匿特定犯罪所得來源，而將特定
      犯罪所得直接消費處分，甚至交給其他共同正犯，而由共
      同正犯以虛假交易外觀掩飾不法金流移動，便難以認為是
      單純犯罪後處分贓物的行為，仍然構成洗錢防制法第2條
      第1款或第2款的洗錢行為。又詐騙集團向被害人施用詐術
      ，取得詐欺款項以後，為了隱匿犯罪所得的本質及去向，
      指示經手金錢的人利用輾轉交付的方式，讓詐騙集團最終
      得以保有款項，如果檢察官可以證明該資金是來自特定被
      害人受詐欺的犯罪所得，就應該以該法第14條第1項一般
      洗錢罪進行處罰（最高法院108年度台上字第1744、2500
      號判決意旨參照）。
　　2.被告將中信帳戶交付「Kevin」使用以前，先指示證人王
      柏文設定1個約定帳戶，非常清楚「Kevin」所屬詐騙集團
      後續會把中信帳戶的錢轉帳出去，又被告對於該約定帳戶
      為何人所有，一無所悉，也不了解「Kevin」所屬詐騙集
      團是由何人操控、出資，「Kevin」所屬詐騙集團利用多
      個人頭帳戶，層層轉帳，有利於詐騙集團最終能夠順利保
      有犯罪所得，不被查緝，成功掩飾、隱匿詐欺所得的本質
      及去向。
　　3.由於被告擁有正常智識、社會經驗，在知道「Kevin」所
      屬詐騙集團使用人頭帳戶作為掩飾、隱匿犯罪所得工具的
      情況下，依然按照指示，為「Kevin」所屬詐騙集團向證
      人王柏文收購中信帳戶，容任後續洗錢結果的發生，主觀
      上確實存在洗錢罪的不確定故意。
（五）被告與「Kevin」所屬詐騙集團成員間有犯意聯絡，成立
      共同正犯：
　　1.刑法關於正犯的成立，主要是以主觀犯意及客觀行為作為
      標準，一旦以自己共同犯罪的意思而參與，不論參與的行
      為是否為犯罪構成要件的行為，都屬於「正犯」。如果是
      以幫助他人犯罪的意思而參與犯罪，卻實行犯罪構成要件
      的行為，也屬於「正犯」，必須是基於幫助他人實行犯罪
      的意思而給予助力，並且客觀上參與犯罪構成要件以外的
      行為，才構成「幫助犯」（最高法院109年度台上字第380
      0號判決意旨參照）。
　　2.證人王柏文於偵查證稱：我之前有用中信帳戶申請紓困貸
      款，交給被告使用以後，被扣1萬2,000元，被告一直向我
      要這筆錢，因為當時我沒有上班，所以我先給他6,000元
      ，後來被告和我說剩餘6,000元不用再給等語（北檢他卷
      第6頁背面），與Line對話紀錄的內容相符，被告確實於1
      10年6月8日告訴證人王柏文已經與「公司」講好，要求證
      人王柏文再將1萬2,000元匯給「公司」，又於110年6月15
      日向證人王柏文表示：剩下6,000元，你如果有遇到社會
      弱勢族群就用這一些錢幫助他們沒關係，或者是買點妳女
      兒愛吃愛喝食物，算哥的等語（北檢他卷第23頁至第27頁
      ）。
　　3.又被告後續再向證人王柏文表示希望可以找到其他人提供
      金融帳戶，並和證人王柏文表示：一本三萬兩本就六萬五
      ，有成的話另外我再給你獎金，這樣好了，直接一本給你
      三萬五，外面行情一本就給兩萬五或三萬，你自己可以賺
      五千等語（北檢他卷第28頁）。　　　
　　4.雖然被告負責收購金融帳戶以後，提供給「Kevin」所屬
      詐騙集團使用，並不是實際上向告訴人林怡萍、黃淳閔施
      用詐術的人（沒有實行犯罪構成要件的行為），但是被告
      擁有和「公司」（即「Kevin」所屬詐騙集團）談判的能
      力，共同處理中信帳戶不慎被銀行扣款的問題，甚至直接
      免除了證人王柏文的積欠的款項，涉入詐騙集團的程度並
      不低。
　　5.再者，被告還可以自行決定收購人頭帳戶的價格，開出比
      正常行情更優渥的條件，吸引證人王柏文提供更多的金融
      帳戶，主觀上應該存在「自己犯罪」的意思。當證人王柏
      文告訴被告收到警方的調查通知書時，被告甚至以「放心
      ，公司會告訴你怎麼去講」等語安撫證人王柏文（北檢他
      卷第29頁），更足以證明被告與「Kevin」所屬詐騙集團
      成員確實存在相互利用的犯意聯絡，否則事後不會共同討
      論如何面對警方的調查，故被告收購中信帳戶的行為，應
      該成立「共同正犯」，並不只是「幫助犯」而已。
（六）不採信被告辯解以及被告所聲請的證據調查並無調查必要
      的理由：
　　1.日常生活中，一般人提到「公司」，通常是指多數人聚集
      而成的組織，如果只是單一個體，大多是直接以名字進行
      稱呼，或是使用「我朋友」作為代稱，被告、證人王柏文
      的Line對話紀錄中，被告多次向證人王柏文表示要將中信
      帳戶交給「公司」，或是必須配合「公司」的運作，才可
      以拿到預定報酬，被告明顯是為「Kevin」背後所屬的一
      群人工作，絕非只是「Kevin」單一對象而已。
　　2.雖然被告向證人王柏文收購帳戶的理由是「虛擬貨幣買賣
      」（北檢他卷第10頁），無法排除「Kevin」也是利用相
      同原因指示被告收購金融帳戶的可能性，但這不是法院認
      為被告必須受到刑事處罰的理由，主要的原因是被告知道
      其他人從事虛擬貨幣買賣不需要收購帳戶，從被告要求證
      人王柏文去申辦其他帳戶的情況來看（北檢他卷第22頁背
      面），被告也清楚一般人申請金融帳戶並不是件困難的事
      情，可以預見「Kevin」的指示與詐欺犯罪有關，卻還是
      同意擔任收購帳戶的工作，主觀上確實存在參與犯罪組織
      、與「Kevin」所屬詐騙集團共犯詐欺、洗錢的不確定故
      意，因此被告的辯解只是事後避重就輕的說詞，難以採信
      。
　　3.被告主張證人陳建翰就是「Kevin」，並且向法院聲請調
      查證人陳建翰，證明自己受到證人陳建翰的話術欺騙，才
      會同意向他人收購金融帳戶的部分，並無調查的必要：
　　⑴即便證人陳建翰到庭表示自己是「Kevin」，並證稱確實以
      「從事虛擬貨幣」的說詞要求被告向他人收購金融帳戶使
      用，但這不代表被告就不成立犯罪，尤其被告於準備程序
      供稱：我認識「Kevin」，可是私交普通等語（本院卷第5
      3頁），證人陳建翰對於被告而言，毫無任何信賴的基礎
      ，被告所謂相信「Kevin」的說法，只是個人的一廂情願
      。
　　⑵又法院依據被告供述、證人王柏文證述、Line對話紀錄認
      定被告主觀上存在犯罪的不確定故意，待證事實已臻明瞭
      ，不論證人陳建翰的證詞如何，都不影響法院的心證結果
      ，如果證人陳建翰確實是「Kevin」的話，那也只是證人
      陳建翰可能也成立犯罪而已，故被告關於證人陳建翰部分
      的證據調查聲請，無調查的必要，應依刑事訴訟法第163
      條之2第2項第3款、第1項規定，予以駁回。
（七）綜合以上的說明，本案事證明確，被告的犯罪行為可以明
      確認定，應該依法進行論罪科刑。
叁、論罪科刑：
一、被告行為所構成的犯罪是組織犯罪防制條例第3條第l項後段
    參與犯罪組織罪、刑法第339條之4第1項第2款三人以上共同
    犯詐欺取財罪、洗錢防制法第2條第2款、第14條第1項洗錢
    罪。
二、被告與「Kevin」所屬詐騙集團成員分工合作，各自擔任詐
    騙、收購人頭帳戶、聯繫、取款的工作，對於詐欺附表一所
    示之人以及洗錢的行為，具有相互利用的共同犯意，並各自
    分擔部分犯罪行為，而完成犯罪的目的，應依刑法第28條規
    定，論以共同正犯。
三、罪名的競合與罪數的認定：
（一）想像競合：
　　1.由於被告只有「參與」犯罪組織的單一行為，係侵害一個
      社會法益，應與首次加重詐欺取財犯行（即附表一編號1
      ）成立想像競合關係，至於後續加重詐欺取財犯行，則只
      是參與犯罪組織的繼續行為，為了避免重複評價，當然不
      能將單一「參與」行為進行割裂，再與其餘各次加重詐欺
      取財罪論以想像競合（最高法院109年度台上字第3945、3
      992號判決意旨參照）。
　　2.又被告負責收購金融帳戶，並將人頭帳戶提供「Kevin」
      所屬詐騙集團使用，除了是詐欺取財犯罪的分工行為以外
      ，也是掩飾、隱匿詐欺犯罪所得之本質及去向的行為，具
      有行為階段的重疊關係，而且犯罪行為局部同一。
　　3.因此，被告於附表一編號1係以「一行為」觸犯參與犯罪
      組織罪、三人以上共同犯詐欺取財罪、洗錢罪，為想像競
      合犯，應依刑法第55條前段規定，以法定刑最重之三人以
      上共同犯詐欺取財罪處斷；至於附表一編號2部分，則係
      以「一行為」觸犯三人以上共同犯詐欺取財罪、洗錢罪，
      為想像競合犯，亦應依刑法第55條前段規定，以三人以上
      共同犯詐欺取財罪處斷。
（二）詐騙集團成員使用不同的詐騙方法，行為時間、告訴人也
      都不一樣，各別具有獨立性，各別告訴人的詐欺取財行為
      間，可以認為是犯意各別，而且行為互殊，應該以告訴人
      的人數為基礎，分別進行處罰（共2罪）。　　　　
四、量刑：
（一）審酌被告身體四肢健全，卻不思考如何藉由自己的能力，
      透過正當途徑獲取財物，竟然參與以詐欺為目的的犯罪組
      織，負責收購金融帳戶，與詐騙集團成員分工合作，進行
      詐騙計畫，騙取他人的金錢，並造成金流斷點，行為非常
      值得譴責，又被告矢口否認犯行，甚至嘗試與證人王柏文
      勾串，犯後態度上無法給予被告最有利的考量。
（二）一併考量被告沒有被法院判刑確定的前科，以及被告於準
      備程序說自己高中畢業的智識程度，從事工程工作，月收
      入約4萬元，與父母同住，需要扶養父母的家庭經濟生活
      狀況，沒有證據顯示獲得任何報酬，未與任何告訴人達成
      和解並賠償損害等一切因素，並以各告訴人受騙金額、所
      含罪質為基礎，就被告所犯各次加重詐欺取財罪，量處如
      主文所示之刑。
五、由於被告於本案所犯各罪，都尚未確定，而且根據被告的前
    案紀錄表所示，還有犯罪時間相近、手段相似的詐欺、違反
    洗錢防制法案件於法院審理中，為保障被告的聽審權，減少
    不必要的重複裁判，應該沒有單就本案的犯罪先定其應執行
    刑的必要（最高法院110年度台抗大字第489號裁定意旨參照
    ）。
六、犯參與犯罪組織罪者，應於刑之執行前，令入勞動場所，強
    制工作，其期間為3年，組織犯罪防制條例第3條第3項雖然
    有明文規定，但是該規定違反比例原則，經司法院釋字第81
    2號解釋宣告違憲，法院不能夠再適用該規定，宣告被告強
    制工作。　　
肆、退併辦的說明：
　　臺灣臺北地方檢察署檢察官111年度偵字第15889號移送併辦
    意旨書固然以被告涉犯三人以上共同犯詐欺取財、洗錢等罪
    嫌（告訴人為朱淑美），與起訴部分存在想像競合的裁判上
    一罪關係，移來本院一併審理，但是詐欺案件的「正犯行為
    人」，應該以告訴人的人數為基礎，分別進行處罰（即數罪
    併罰），移送併辦部分的告訴人，與起訴部分的告訴人不相
    同，並無裁判上一罪關係，不屬於起訴效力所及，應該退由
    檢察官另行處理。
據上論斷，應依刑事訴訟法第299條第1項前段，判決如主文。
本案經檢察官王聖涵提起公訴，檢察官顏汝羽到庭執行職務。
中　　華　　民　　國　　111 　年　　10 　月　　11　　日
                  刑事第一庭  審判長法　官　劉景宜
                                    法　官  王麗芳
                                    法　官  陳柏榮
上列正本證明與原本無異。
如不服本判決，應於判決送達後20日內敘明上訴理由，向本院提
出上訴狀 (應附繕本) ，上訴於臺灣高等法院。其未敘述上訴理
由者，應於上訴期間屆滿後20日內向本院補提理由書「切勿逕送
上級法院」。
                                    書記官  王道欣
中　　華　　民　　國　　111 　年　　10　　月　　11　　日

附錄本案論罪科刑法條：刑法第339條之4、洗錢防制法第14條
中華民國刑法第339條之4、組織犯罪防制條例第3條
犯第339條詐欺罪而有下列情形之一者，處1年以上7年以下有期
徒刑，得併科1百萬元以下罰金：
一、冒用政府機關或公務員名義犯之。
二、三人以上共同犯之。
三、以廣播電視、電子通訊、網際網路或其他媒體等傳播工具，
    對公眾散布而犯之。
前項之未遂犯罰之。
洗錢防制法第14條
有第二條各款所列洗錢行為者，處7年以下有期徒刑，併科新臺
幣5百萬元以下罰金。
前項之未遂犯罰之。
前二項情形，不得科以超過其特定犯罪所定最重本刑之刑。
組織犯罪防制條例第3條
發起、主持、操縱或指揮犯罪組織者，處3年以上10年以下有期
徒刑，得併科新臺幣1億元以下罰金；參與者，處6月以上5年以
下有期徒刑，得併科新臺幣1千萬元以下罰金。但參與情節輕微
者，得減輕或免除其刑。
具公務員或經選舉產生之公職人員之身分，犯前項之罪者，加重
其刑至二分之一。
犯第1項之罪者，應於刑之執行前，令入勞動場所，強制工作，
其期間為3年。
前項之強制工作，準用刑法第90條第2項但書、第3項及第98條第
2項、第3項規定。
以言語、舉動、文字或其他方法，明示或暗示其為犯罪組織之成
員，或與犯罪組織或其成員有關聯，而要求他人為下列行為之一
者，處3年以下有期徒刑，得併科新臺幣3百萬元以下罰金：
一、出售財產、商業組織之出資或股份或放棄經營權。
二、配合辦理都市更新重建之處理程序。
三、購買商品或支付勞務報酬。
四、履行債務或接受債務協商之內容。
前項犯罪組織，不以現存者為必要。
以第5項之行為，使人行無義務之事或妨害其行使權利者，亦同
。
第5項、第7項之未遂犯罰之。


附表一：
編號 告訴人 詐欺時間、方法 匯款時間 匯款金額 (新臺幣) 主文 1 林怡萍 LINE暱稱「期待」，於110年5月6日，添加林怡萍為好友，並佯稱掌握不詳港澳博奕網站之內線消息，加入保證獲利云云，致林怡萍陷於錯誤，依指示匯款。 110年5月28日12時5分 2萬元 王祥緯犯三人以上共同詐欺取財罪，處有期徒刑壹年肆月。    110年5月28日12時38分 1萬元     110年5月28日17時15分 1萬5,000元     110年5月28日18時1分 3萬元  2 黃淳閔 交友軟體Lemo及LINE暱稱「李华峰」，於110年5月15日，添加黃淳閔為好友，並佯稱加入不詳地下博奕網站（網址：https://giik671.co_/、https://gii922.com/）進行下注，保證獲利云云，致黃淳閔陷於錯誤，依指示匯款。 110年5月28日12時52分 5萬元 王祥緯犯三人以上共同詐欺取財罪，處有期徒刑壹年貳月。    110年5月28日13時53分 10萬元  

附表二：
對應犯罪事實 證據名稱 證據出處 附表一編號1 （告訴人林怡萍） 林怡萍於警詢證詞 偵38696卷第93頁至第96頁  林怡萍報案資料 偵38696卷第97頁至第98頁、第107頁至第109頁、第115頁  ATM轉帳明細照片 偵38696卷第113頁至第114頁 附表一編號2 （告訴人黃淳閔） 黃淳閔於警詢證詞 北檢偵22264卷第6頁至第7頁背面  黃淳閔報案資料 北檢偵22264卷第12頁至第13頁、第16頁  網路銀行ATM轉帳明細 北檢偵22264卷第10頁  兆豐銀行存摺封面影本 北檢偵22264卷第8頁  LINE對話紀錄 北檢偵22264卷第9頁至第10頁